臺灣彰化地方法院刑事判決
111年度訴字第87號
公  訴  人  臺灣彰化地方檢察署檢察官
被      告  鄭森文



上列被告因違反毒品危害防制條例案件，經檢察官提起公訴(110
年度偵字第15203號)，被告於準備程序中就被訴事實為有罪之陳
述，經告知簡式審判程序之旨，並聽取公訴人及被告之意見後，
由本院合議庭裁定由受命法官獨任進行簡式審判程序，判決如下
：
    主    文
鄭森文持有第二級毒品純質淨重二十公克以上，處有期徒刑陸月
，如易科罰金，以新臺幣壹仟元折算壹日。扣案之第二級毒品甲
基安非他命拾參包(含包裝袋拾參個)及大麻壹包(含包裝袋壹個)
，均沒收銷燬之。　　
    犯罪事實
一、鄭森文知甲基安非他命係毒品危害防制條例第2條第2項第2
    款所規定之第二級毒品，依法不得持有，竟基於持有第二級
    毒品純質淨重20公克以上之犯意，於民國110年4月8日晚間6
    時許，在雲林縣西螺鎮「西螺果菜市場」附近，向真實姓名
    、年籍均不詳綽號「阿雪」之成年女子，以新臺幣(下同)8
    萬元代價，購得數量不詳之第一級毒品海洛因及純質淨重20
    公克以上第二級毒品甲基安非他命，並受贈大麻1包而持有
    之，並供己施用。嗣於110年4月8日晚間8時47分許，鄭森文
    駕駛車牌號碼0000-00號自用小客車，行經國道一號高速公
    路北向230公里處時，因未繫安全帶為警攔檢，鄭森文於具
    有偵查犯罪職權之機關或個人發覺其上開持有第二級毒品純
    質淨重20公克以上之犯行前，同意警方執行搜索，並自行打
    開駕駛座護板內之袋子，令警方得以發現而當場查扣海洛因
    3包(持有第一級毒品部分，由臺灣彰化地方檢察署以110年
    度毒偵字第920號另案偵辦中)及第二級毒品甲基安非他命13
    包(驗前總淨重：66.4360公克，總純質淨重：65.7716公克)
    、大麻1包(驗前淨重：0.2735公克，驗餘淨重：0.2233公克
    )，始悉上情。
二、案經國道公路警察局第三公路警察大隊報告臺灣雲林地方檢
    察署檢察官呈請臺灣高等檢察署檢察長核轉臺灣彰化地方檢
    察署檢察官偵查暨臺灣彰化地方檢察署檢察官自動檢舉偵辦
    起訴。　
    理    由
一、被告鄭森文所犯，並非死刑、無期徒刑、最輕本刑為3年以
    上有期徒刑之罪，或高等法院管轄第一審之案件，被告於準
    備程序中，就被訴事實為有罪之陳述，經受命法官告知簡式
    審判程序之旨，並聽取公訴人與被告之意見後。本院合議庭
    認適宜進行簡式審判程序，爰依刑事訴訟法第273條之1第1
    項規定，裁定由受命法官獨任進行簡式審判程序。且依刑事
    訴訟法第273條之2及第159條第2項之規定，本案不適用同法
    第159條第1項傳聞法則有關限制證據能力之相關規定，亦不
    受同法第161條之2、第161條之3、第163條之1及第164條至
    第170條規定之限制，合先敘明。
二、上開犯罪事實，業據被告於警詢、偵查、本院準備程序及審
    理時均坦承不諱(見110年度毒偵字第482號卷第4至5、6至7
    、62至63頁，本院卷第101、111頁)。並有國道公路警察局
    第三公路警察大隊搜索、扣押筆錄、扣押物品目錄表及衛生
    福利部草屯療養院110年4月21日草療鑑字第1100400267號、
    110年5月5日草療鑑字第1100400268號鑑驗書在卷足稽(見11
    0年度毒偵字第482號卷第14、17、18頁，110年度偵字第152
    03號卷第54至56頁)。復有上述第二級毒品甲基安非他命13
    包(驗前總淨重：66.4360公克，總純質淨重：65.7716公克)
　　暨大麻1包(驗前淨重：0.2735公克，驗餘淨重：0.2233公克
    )扣案可佐。足認被告上開任意性之自白與事實相符，堪以
    採信。綜上所述，本案事證明確，被告犯行堪以認定，應予
    依法論科。
三、論罪科刑　　
(一)核被告所為，係犯毒品危害防制條例第11條第4項之持有第
    二級毒品純質淨重20公克以上之罪。
(二)被告於員警尚未有確切之根據得為合理可疑其持有上述第二
    級毒品前，即同意警方執行搜索，並自行打開駕駛座護板內
    之袋子，令警方得以發現而當場查扣前揭甲基安非他命13包
    及大麻1包一節，有國道公路警察局第三公路警察大隊刑事
    案件報告書附卷足憑(見110年度毒偵字第482號卷第1、2頁)
    。被告嗣後並到庭接受裁判。堪認被告係對於未經發覺之罪
    自首，爰依刑法第62條前段規定，減輕其刑。　　
(三)爰以行為人之責任為基礎，審酌被告無視於毒品對於人體健
    康之戕害及政府全面禁絕毒品之政策，竟持有純質淨重20公
    克以上之第二級毒品，其行為應予非難。併斟酌被告犯罪之
    動機、目的、手段、持有第二級毒品之數量，於犯罪後，坦
    承犯行之態度。兼考量被告自述教育程度為國中畢業，先前
    與他人合夥經營遴選芭樂之工廠，月入6、7萬元，家中成員
    尚有中風之母親、1個弟弟、1個妹妹，其需扶養母親，經濟
    狀況尚可，及檢察官對於被告科刑範圍之意見等一切情狀(
    見本院卷第112頁)，量處如主文所示之刑，並諭知易科罰金
    之折算標準。
(四)沒收部分：
　1.扣案之甲基安非他命13包、大麻1包，均應依毒品危害防制
    條例第18條第1項前段規定，諭知沒收銷燬之。而包裝該等
    毒品之包裝袋，因無從完全與其內殘留之甲基安非他命與大
    麻完全分離，且亦無析離之實益與必要，應均與甲基安非他
    命及大麻併同沒收銷燬。至鑑定時採樣檢測之甲基安非他命
    與大麻，既已用罄而不復存在，自毋庸為沒收銷燬之諭知。
　2.被告係以扣案插置門號0000000000號sim卡之手機與「阿雪
    」聯繫購買上述第二級毒品甲基安非他命一節，固據被告供
    承在卷(見110年度毒偵字第482號卷第7頁)，並有通訊軟體
    對話紀錄擷圖附卷可參(見110年度毒偵字第482號卷第37至4
    1頁)。然審酌該支手機並非被告持以專供本案聯繫購買毒品
    使用，尚供其日常聯繫他人、上網等其他用途，若宣告沒收
    該支手機，將造成被告生活不便，相較於被告本案犯罪情節
    ，尚屬過苛，爰依刑法第38條之2第2項規定，不予宣告沒收
    。 　　　
據上論斷，應依刑事訴訟法第273條之1第1項、第299條第1項前
段(參考司法院頒布之「刑事裁判書類簡化原則」，僅引用程序
法條)，判決如主文。
本案經檢察官吳宇軒提起公訴，檢察官黃建銘到庭執行職務。
中    華    民    國   111    年    3    月    31     日
                  刑事第三庭    法  官 林慧欣
以上正本證明與原本無異。　　　　　　　　　
如不服本判決應於收受判決後20日內向本院提出上訴書狀，並應
敘述具體理由。其未敘述上訴理由者，應於上訴期間屆滿後20日
內向本院補提理由書(均須按他造當事人之人數附繕本)「切勿逕
送上級法院」。
中    華    民    國   111    年    3    月    31     日
                                書記官 楊雅芳

附錄論罪科刑法條：
毒品危害防制條例第11條
持有第一級毒品者，處3年以下有期徒刑、拘役或新臺幣30萬元
以下罰金。
持有第二級毒品者，處2年以下有期徒刑、拘役或新臺幣20萬元
以下罰金。
持有第一級毒品純質淨重10公克以上者，處1年以上7年以下有期
徒刑，得併科新臺幣1百萬元以下罰金。
持有第二級毒品純質淨重20公克以上者，處6月以上5年以下有期
徒刑，得併科新臺幣70萬元以下罰金。
持有第三級毒品純質淨重5公克以上者，處2年以下有期徒刑，得
併科新臺幣20萬元以下罰金。
持有第四級毒品純質淨重5公克以上者，處1年以下有期徒刑，得
併科新臺幣10萬元以下罰金。
持有專供製造或施用第一級、第二級毒品之器具者，處1年以下
有期徒刑、拘役或新臺幣10萬元以下罰金。